臺灣桃園地方法院民事簡易判決
111年度桃原簡字第52號
原      告  陳汶安  
被      告  温梓杰  
上列當事人間請求損害賠償事件，本院於民國111年8月31日言詞
辯論終結，判決如下：
    主    文
一、被告應給付原告新臺幣50,000元。
二、原告其餘之訴駁回。
三、訴訟費用由被告負擔百分之四十二，餘由原告負擔。
四、本判決第一項得假執行。
五、原告其餘假執行聲請駁回。　　
    事實及理由
一、原告主張：兩造原係朋友關係，後雙方因故發生爭執，被告
    竟於民國110年6月27日19時許，在桃園市桃園區寶慶路之住
    處內（詳細地址請詳卷），透過網際網路連結社群軟體FACE
    BOOK，並於其個人帳號上標註原告並公開留言辱罵及恫稱「
    幹你娘，以後不是朋友，見一次打一次，試試看沒關係，這
    個人跟我沒關係，見一次打一次」等語，藉此貶損原告之名
    譽，原告亦因此心生畏懼。後被告又在原告之個人臉書發表
    販售中古車文章中留言稱「口碑是騙人的口碑、調表的你要
    嗎、騙你不懂、最厲害的就是拿撞壞的來賣、要小心是操壞
    才賣、想騙人c.c數、想被騙找他、爛到爆不要買」等語，
    致原告信用受損，而受有精神慰撫金新臺幣（下同）120,00
    0元之損害，爰依民法侵權行為之法律關係提起本件訴訟，
    請求損害賠償等語，並聲明：㈠被告應給付原告120,000元。
    ㈡願供擔保，請准宣告假執行。
二、被告則以：被告與前妻因小孩監護權事宜而訴訟中，原告為
    被告前妻之親屬，然其未經被告之同意，而將被告出售車輛
    等事宜告知被告前妻，被告因身心壓力等因素而失去判斷能
    力，方於上開時間、地點留言。被告嗣後已將相關文章及留
    言刪除。再被告家庭經濟狀況不佳，無力負擔原告索賠金額
    等語，資為抗辯。並聲明：原告之訴駁回。
三、本院得心證之理由：
　㈠按因故意或過失，不法侵害他人之權利者，負損害賠償責任
    ，民法第184條第1 項前段定有明文。經查，被告因上開誹
    謗等犯行，經臺灣桃園地方檢察署檢察官以110年度偵字第3
    1918號聲請簡易判決處刑，並由本院刑事庭以110年度桃原
    簡字第178號刑事簡易判決處被告拘役28日確定在案，復經
    本院依職權調取該案刑事卷宗核閱屬實，是本院綜合本件調
    查證據之結果及全辯論意旨，堪信原告之主張為真實。
　㈡至被告雖以當時身心壓力等因素而失去判斷能力等語置辯（
    見本院桃簡字卷第23頁），並提出診斷證明書為憑（見本院
    桃簡字卷第25頁）。然查，被告於警詢時供稱：我當時有從
    朋友那邊聽到原告說的一些事情，但我打電話聯絡原告時，
    原告都沒有接聽電話，所以我就去他的臉書上面發洩，我覺
    得這樣原告就會自己來找我等語（見偵字卷第9頁），復參
    以被告留言前開辱罵及恫稱之內容後，曾有其他友人留言勸
    解，然被告覆以：「大隻宏 那個垃圾不用幫他講話，不然
    也不用當我是朋友」等語；又就原告發表販售中古車文章中
    ，針對網友之不同留言而回覆前開話語，足見被告當時縱因
    事務交雜而煩躁，惟仍可清楚辨識他人之留言內容而逐一回
    覆；再參酌被告提出之診斷證明書，亦僅敘明被告因身心證
    狀而有影響社會功能等語（見本院桃簡字卷第25頁），而未
    提及被告已達喪失判斷能力之程度，則被告辯稱於上開時間
    無判斷能力等語，顯屬無據，不足採信。
　㈢被告另辯以原告本有就醫接受診治之紀錄，原告的精神問題
    並非被告所造成等語（見本院桃簡字卷第27頁）。經查，原
    告因身心狀況不佳而前有就醫紀錄乙情，業據原告於本院詢
    問時所供認（見本院桃簡字卷第27頁），然原告亦供稱：當
    時接受治療以後，病症已經痊癒，這次是因為被告的行為才
    又重新發作等語（見本院桃簡字卷第27頁背面），而參酌原
    告提出之診斷證明書上係記載：鬱症復發等情（見本院桃簡
    字卷第5頁），核與原告上開所述一致，堪認原告主張其係
    因被告上開誹謗及恫嚇等行為而身心不適，進而就醫接受治
    療等節，洵屬有據。而被告僅空言指摘上情，迄至言詞辯論
    終結時均未提出任何事證供本院審酌，則被告上開所辯，亦
    屬無據，委無足採。
　㈣損害賠償數額部分：
　  按不法侵害他人之身體、健康、名譽、自由、信用、隱私、
    貞操，或不法侵害其他人格法益而情節重大者，被害人雖非
    財產上之損害，亦得請求賠償相當之金額，亦為民法第195 
    條第1 項前段明定。又慰撫金之多寡，應斟酌雙方之身份、
    地位、資力與加害程度，及其他各種情形核定相當之數額，
    該金額是否相當，自應依實際加害情形與被害人所受之痛苦
    及雙方之身份、地位、經濟狀況等關係決定之（最高法院51
    年度台上字第223號判例意旨參照）。經查，被告因上開故
    意誹謗等行為致原告受有名譽、信用及自由等權益侵害，原
    告亦因此就醫接受診治乙情，亦有安心診所診斷證明書乙紙
    （見本院桃簡字卷第5頁）附卷為佐，則原告受有身體及精
    神痛苦，堪可認定，是原告依上開規定請求被告賠償慰撫金
    ，自屬有據。本院審酌兩造之學歷、工作狀況及本案發生爭
    執之前因後果（見偵字卷第21至37頁、本院桃簡字卷第19頁
    背面至第20頁、第27頁背面），復參酌兩造之身分、地位、
    經濟狀況（見本院個資卷）等一切情狀，認原告請求被告賠
    償精神慰撫金以50,000元為適當，應予准許。逾此部分之請
    求，應予駁回。另被告以個人經濟狀況不佳而無法給付為辯
    （見本院桃簡字卷第24頁），然此與原告對其之債權關係係
    屬二事，是被告此部分所辯，亦屬無由，不足採納。　
四、綜上所述，原告依民法侵權行為之法律關係，請求被告給付
    50,000元，為有理由，應予准許。逾此範圍之請求，則屬無
    據，應予駁回。
五、本件原告勝訴部分，係就民事訴訟法第427 條適用簡易訴訟
    程序所為被告敗訴之判決，依同法第389 條第1 項第3 款之
    規定，應依職權宣告假執行。至原告雖聲明願供擔保請准宣
    告假執行，惟本院既已職權宣告假執行，原告此部分聲請，
    核僅為促請本院職權發動，自無庸另為准駁之諭知。另原告
    敗訴部分，假執行之聲請駁回。
六、本件事證已臻明確，兩造其餘主張、陳述及所提之證據，經
    審酌判決結果並無影響，爰不逐一論述，附此敘明。
七、訴訟費用負擔之依據：民事訴訟法第79條。
中　　華　　民　　國　　111 　年　　9 　　月　　16　　日
                  桃園簡易庭  法  官  顏嘉漢
以上為正本係照原本作成。
如不服本判決，應於送達後20日內，向本院提出上訴狀並表明上
訴理由，如於本判決宣示後送達前提起上訴者，應於判決送達後
20日內補提上訴理由書（須附繕本）。
如委任律師提起上訴者，應一併繳納上訴審裁判費。   
中　　華　　民　　國　　111 　年　　9 　　月　　16　　日
                              書記官  楊上毅